Inventaris van het archief van het Directoraat-Generaal van het Verkeer van het Ministerie van Verkeer en Waterstaat, (1936) 1980-1985 (1992)
Nationaal Archief, Den Haag
- DIRECTORAAT-GENERAAL VOOR HET VERKEER 1980 - 1985, 1
  - Stukken betreffende bijzondere onderwerpen, 1.2
    - Ongeregeld vervoer over de weg, V 5.22.01.45
      - Beroepen tegen de beschikkingen van de Commissie Vervoervergunningen (CVV)., 1974 - 1986; 916-1534
        - Oppeneer, K. en M.; VOF Firma te Axel 1983 - 1985, 1317; omslag
        - Osinga, I. te Oosthem 1980 - 1985, 1318; omslag
        - Oskam BV te Ermelo 1978 - 1983, 1319; omslag
        - Osta, Van te Roosendaal 1980 - 1985, 1320; omslag
        - Otter Verhuizingen en Transporten BV, Den te Barendrecht 1982 - 1984, 1321; omslag
        - Oud en Zn., N.; Firma te Blokker 1980 - 1985, 1322; omslag
        - Oudeman; VOF Firma Gebroeders te Heerhugowaard en Firma A. Bakker en Zonen te Schoorl 1979 - 1980, 1323; omslag
        - Overmans, P. te Son 1982 - 1984, 1324; omslag
        - Overmars BV te Weert 1981 - 1985, 1325; omslag
        - Overslag- en Transportbedrijf BV te Wageningen 1983 - 1985, 1326; omslag
        - Padmos en Compagnie, H. te Poortugaal 1980 - 1981, 1327; omslag
        - Padt, P.K. van der te Dordrecht 1979 - 1980, 1328; omslag
        - Papendrechts Overslag Bedrijf BV te Wijk en Aalburg 1983 - 1985, 1329; omslag
        - Paraat Hengelo BV te Hengelo 1982 - 1983, 1330; omslag
        - Paulus, F.M.J. en J.F.N. Paulus te Maasbracht 1982 - 1983, 1331; omslag
        - Peeters, L. te Putte 1981 - 1983, 1332; omslag
        - Penraad, J. te Dordrecht 1980 - 1985, 1333; omslag
        - Peters en Meij BV te Nijmegen 1979 - 1981, 1334; omslag
        - Philipsen, P.F. te Valkburg 1980 - 1984, 1335; omslag
        - Picavet-Martens te Nieuw-Namen 1981 - 1984, 1336; omslag
        - Pijnenburg, P.J.A.M. te Gilze 1982 - 1984, 1337; omslag
        - Plaat, A. van der te Hendrik Ido Ambacht 1977 - 1983, 1338; omslag
        - Pol, C.G. te Nijkerkerveen 1980 - 1985, 1339; omslag
        - Poutsma en Zn. te Roden 1980 - 1985, 1340; omslag
        - Priems BV te Tilburg 1983 - 1985, 1341; omslag
        - Puik, A.; Firma te Hilversum 1980 - 1985, 1342; omslag
        - Putten, G. van te Harderwijk 1980 - 1985, 1343; omslag
        - Quint, A.C. te Maurik 1980 - 1983, 1344; omslag
        - Reinders, C. te Amsterdam 1978 - 1982, 1345; omslag
        - Remmelink en Zonen, G.J. te Ede 1983 - 1985, 1346; omslag
        - Rensink, H.; Internationaal Transportbedrijf en Expeditiebedrijf te Almelo 1980 - 1983, 1347; omslag
        - Ridder, S.C. de te Zaamslag 1979 - 1981, 1348; omslag
        - Rienties; Firma te Erica 1980 - 1983, 1349; omslag
        - Rietveld, H. te Noordeloos 1980 - 1985, 1350; omslag
        - Rigter, G.J. te Eemnes 1980 - 1982, 1351; omslag
        - Rijcks en Zoon, J.N. te Beegden 1980 - 1981, 1352; omslag
        - Rijksen, G.J. te Rhenen 1981 - 1982, 1353; omslag
        - Rijnsbergen en Zn., G.P. van te Kerkwijk 1983 - 1985, 1354; omslag
        - Rijnstroom Expeditiebedrijf BV te Bodegraven 1977 - 1983, 1355; omslag
        - Ringoot, A. te Sint Jansteen 1983 - 1984, 1356; omslag
        - Ritskes, J. te Leeuwarden 1982 - 1985, 1357; omslag
        - R.K.S.V.O.; voetbalvereniging te Ospel 1979 - 1981, 1358; omslag
        - Rodenburg, P.A.; Transportbedrijf te Aarlanderveen 1979 - 1983, 1359; omslag
        - Rodenburg en Zn. te Uitgeest 1983 - 1985, 1360; omslag
        - Roets-Bertou, L.S. te Breskens 1981 - 1983, 1361; omslag
        - Ronde, A. te Maassluis 1980 - 1985, 1362; omslag
        - Rooij; Gebroeders te Steenbergen 1978 - 1985, 1363; pak
        - Roos en Zn. te Heinenoord 1979 - 1982, 1364; omslag
        - Roosen BV, M.H. te Budel 1983 - 1985, 1365; omslag
        - Rosenboom, F.P. te Mill 1979 - 1981, 1366; omslag
        - Rotten, Van der te Uithoorn 1981 - 1984, 1367; omslag
        - Rougoor-Doelman, J. te Zutphen 1979 - 1980, 1368; omslag
        - Ruijne BV te Hoogeveen 1975 - 1980, 1369; omslag
        - Ruijsch en Zn. BV te Wageningen 1980 - 1985, 1370; omslag
        - Rutges BV te Alphen aan den Rijn 1980 - 1985, 1371; omslag
        - Sande, A.C.N.P. te Liempde 1983 - 1985, 1372; omslag
        - Sande's, Van de te Berkel 1980 - 1985, 1373; omslag
        - Schaik BV, Van te Hilversum 1980 - 1985, 1374; omslag
        - Scheper, A. te De Wijk 1979 - 1981, 1375; omslag
        - Schier Transport BV te Waarde 1980 - 1983, 1376; omslag
        - Schikker en Zonen, T.G.; Transportbedrijf te Borssele 1980 - 1983, 1377; omslag
        - Schipper, R.J. te Emmen 1983 - 1984, 1378; omslag
        - Schmitz, R.J.F. te Maastricht 1980 - 1985, 1379; omslag
        - Schoolmeesters en Zonen BV, G. te Malden 1980 - 1981, 1380; omslag
        - Schoonen en Zonen BV, A.A. te Steenbergen 1979 - 1982, 1381; omslag
        - Schoonhoven, G.J. te Veenendaal 1979 - 1981, 1382; omslag
        - Schoorl en Zonen BV, P. te Santpoort 1981 - 1983, 1383; omslag
        - Schopman jr., J.G.J. te De Lutte 1980 - 1984, 1384; omslag
        - Schroën-Vossen BV te Baexem 1984 - 1985, 1385; omslag
        - Schutte, M.J. te Zoeterwoude 1980 - 1985, 1386; omslag
        - Serris, G. te Wilp 1979 - 1980, 1387; omslag
        - Sierink en Zonen BV, G. te Hardenberg 1980 - 1982, 1388; omslag
        - Sijpkes te Stadskanaal 1979 - 1981, 1389; omslag
        - Slenders jr., W. te Bergeijk 1980 - 1985, 1390; omslag
        - Slomp en Zonen, G.; VOF te Noordscheschut 1983 - 1985, 1391; omslag
        - Slooter, J.C. te Maasdam 1980 - 1985, 1392; omslag
        - Sneek BV; Gebroeders te Haarlem 1980 - 1983, 1393; omslag
        - Sneekes, J.W. te 't Zandt 1978 - 1985, 1394; omslag
        - Snel BV, G.; Internationaal Transportbedrijf te Bodegraven 1980 - 1985, 1395; omslag
        - Snoey, P. te Capelle aan de Ijssel 1982 - 1985, 1396; omslag
        - Spek, A.L. te Sliedrecht 1982 - 1984, 1397; omslag
        - Spijkers, J.M. te Schaesberg 1983 - 1985, 1398; omslag
        - Sportel, G. te Nieuweschans 1978 - 1980, 1399; omslag
        - Spronsen Transport BV te Monster 1980 - 1985, 1400; omslag
        - Stad Alkmaar te Alkmaar 1980 - 1985, 1401; omslag
        - Star, van der; Gebroeders te Hoogmade 1983 - 1985, 1402; omslag
        - Steen, A.J. van der te Heiloo 1980 - 1982, 1403; omslag
        - Stek, v.d.; Firma te Puttershoek 1980 - 1985, 1404; omslag
        - Sterkens, F.M. te Terheijden 1980 - 1984, 1405; omslag
        - Stoel BV, van der; Gebroeders te Wijdewormer 1983 - 1985, 1406; omslag
        - Stolze en Zonen, M. te De Lier 1980 - 1983, 1407; omslag
        - Straeten's Expeditiebedrijf; VOF te Heerlen 1983 - 1985, 1408; omslag
        - Strang, L.A.M. te Heerlen 1980 - 1983, 1409; omslag
        - Swinkels Transport BV te Mariahout 1982 - 1985, 1410; pak
        - Tabber, L.P. te Rotterdam 1979 - 1982, 1411; omslag
        - Tax; Gebroeders te Zundert 1981 - 1985, 1412; omslag
        - Teger BV te Ruurlo 1978 - 1980, 1413; omslag
        - Theunisse te Nieuwerkerk 1979 - 1981, 1414; omslag
        - Thielen en Zn., J.; Firma te Deurne 1980 - 1985, 1415; omslag
        - Tieleman, F.; Takel en Transportbedrijf BV te Barendrecht 1981 - 1984, 1416; omslag
        - Timmerman, L.A.M. te Grathem 1983 - 1984, 1417; omslag
        - Timmermans Transporten te Ittervoort 1981, 1418; omslag
        - Timtex BV te Amsterdam 1982 - 1985, 1419; omslag
        - Tol, A.E. van der te Koog aan de Zaan 1980 - 1985, 1420; omslag
        - Tol, G. van der te Nijmegen 1978 - 1984, 1421; omslag
        - Transmix BV te Haarlem 1975 - 1980, 1422; omslag
        - Transneerlandia BV te Bodegraven 1982 - 1983, 1423; omslag
        - Transport J. Bolk BV te Almelo 1980 - 1982, 1424; omslag
        - "Trio", J. Mur; Transportonderneming BV te Breukelen 1982 - 1984, 1425; omslag
        - Turhan, Y. te Rotterdam 1983 - 1984, 1426; omslag
        - Tuxham Expeditie BV te Heerenveen 1982 - 1984, 1427; omslag
        - Ufkes en Zoon, H.K. te Dordrecht 1980 - 1982, 1428; omslag
        - Unishipping BV te Amsterdam 1978 - 1980, 1429; omslag
        - Urmetzer, P.F. te Hendrik Ido Ambacht 1979 - 1981, 1430; omslag
        - Vaane en Zonen, P. te Oosterland 1980 - 1984, 1431; omslag
        - Vakbond Onafhankelijke Nederlandse Schippers voor H. Munneke te Groningen 1979 - 1983, 1432; omslag
        - Valstar BV, C. te Kwintsheul 1980 - 1982, 1433; omslag
        - Vatron Transport BV te Velp 1984 - 1985, 1434; omslag
        - Veen en Zoon, J.; VOF te Ooltgensplaat 1983 - 1984, 1435; omslag
        - Veen, J. van der te Lemmer 1980 - 1982, 1436; omslag
        - Veer, Jac. van 't; VOF te Oudelande 1981 - 1985, 1437; omslag
        - Veldhuizen Transport BV, H. te Koog aan de Zaan 1980 - 1981, 1438; omslag
        - Veldman, B. te Groningen 1978 - 1984, 1439; omslag
        - Veldman, J. te Hasselt 1979 - 1981, 1440; omslag
        - Vellinga BV; Gebroeders te Wommels 1980 - 1982, 1441; omslag
        - Velthoven, B.A. te Eck en Wiel 1980 - 1985, 1442; omslag
        - Ven, A. van de te Nistelrode 1982 - 1983, 1443; omslag
        - Verbruggen, G.N. te Maarheze 1980 - 1982, 1444; omslag
        - Verheijen, P.A. te Tegelen 1980 - 1985, 1445; omslag
        - Verheul Vervoer Driebruggen BV te Driebruggen 1979 - 1982, 1446; omslag
        - Verhoeven Internationaal Transport BV te St. Anthonis 1980 - 1983, 1447; omslag
        - Verhoeven, Gebroeders te Waalre 1980 - 1985, 1448; omslag
        - Verkaik, A. en L.J. Verkaik te Reeuwyk 1980 - 1985, 1449; omslag
        - Verkooijen, J.J.A.A. te Bosschenhoofd 1981 - 1982, 1450; omslag
        - Verkroost en Zonen, W.;VOF Verhuisbedrijf te Nijmegen 1982 - 1984, 1451; omslag
        - Vermeer, Chr. C.M. te Loon op Zand 1979 - 1981, 1452; omslag
        - Vermeulen BV; Zwaartransport te Nieuwerkerk aan den IJssel 1980 - 1985, 1453; omslag
        - Vermeulen, J.C. te Waardenburg 1980 - 1985, 1454; omslag
        - Verschuren Containertransport BV, Fons te Geldrop 1980 - 1983, 1455; omslag
        - Versfelt BV, B. te Eindhoven 1981 - 1983, 1456; omslag
        - Verstappen, H. te Eersel 1980 - 1985, 1457; omslag
        - Versteeg en Zwart Transportbedrijf te Sprang-Capelle 1981 - 1985, 1458; omslag
        - Versteijnen's Internationaal Transportbedrijf BV te Tilburg 1977 - 1983, 1459; omslag
        - Vertongen, W.F.L. te Merksem (België) 1980 - 1985, 1460; omslag
        - Ververs; VOF Firma Gebroeders te Haelen 1980 - 1983, 1461; omslag
        - Vervoorn, G. te Brakel 1982 - 1985, 1462; omslag
        - Vervoort Transport- en Verhuurbedrijf BV te Dordrecht 1981 - 1984, 1463; omslag
        - Verweij, J. te Den Dolder 1983 - 1985, 1464; omslag
        - Verwer, J. te Zwolle 1981 - 1982, 1465; omslag
        - Verwoert, D.W. te Varik 1981 - 1983, 1466; omslag
        - Vijfhuizen, M. te Bodegraven 1980 - 1982, 1467; omslag
        - Vijn Transport Oppend BV; Gebroeders 1981 - 1983, 1468; omslag
        - Visbeen en Zonen BV. A. te Nieuwe Tonge 1977 - 1980, 1469; omslag
        - Visscher; Firma te Vijfhuizen 1978 - 1982, 1470; omslag
        - Visser BV; Kraan-, Overslag- en Transportbedrijf te Haasdrecht 1975 - 1985, 1471; omslag
        - Vlake; Gebroeders te Steijl te Tegelen 1980 - 1982, 1472; omslag
        - Vleuten, W.R.T.; Firma te Vleuten 1983 - 1985, 1473; omslag
        - Vliek en Zonen, D. te Amersfoort 1980 - 1983, 1474; omslag
        - Vliest BV, Van der te Hoogblokland 1983 - 1985, 1475; omslag
        - Vlist BV, Van der te Tiel 1981 - 1983, 1476; omslag
        - Vlist BV, Van der te Zuidlaren 1983, 1477; omslag
        - Voesenek, C.G. te Breda 1980 - 1983, 1478; omslag
        - Voets BV te Rosmalen 1982 - 1985, 1479; omslag
        - Voncken BV te Beek 1981 - 1985, 1480; omslag
        - Voort, J.P. van der te Sassenheim 1979 - 1981, 1481; omslag
        - Vos, Harry; Internationaal Transport BV te Oss 1978 - 1982, 1482; pak
        - Vos, Jan; BV Internationaal Bulktransport te Oss 1978 - 1980, 1483; omslag
        - Vos, J.L. te Duiven 1980 - 1985, 1484; omslag
        - Vos, M.H. te Goudswaard 1980 - 1985, 1485; omslag
        - Vossen, G.E.L. te Maasbracht 1977 - 1981, 1486; omslag
        - Vrachtbedrijf Diederen Hoensbroek BV te Hoensbroek 1980 - 1982, 1487; omslag
        - Vreeswijk, J. G. te Montfoort 1981 - 1982, 1488; omslag
        - Vrielink, B.J.F.J. te Ruischerbrug 1983 - 1985, 1489; omslag
        - Vries, D. de te Hallum 1982 - 1985, 1490; omslag
        - Vries, H. de te Niekerk 1980 - 1985, 1491; omslag
        - Vries, J. en H. van Beek te Blankenham 1980 - 1985, 1492; omslag
        - Vries, P. te Burgervlotburg 1977 - 1983, 1493; omslag
        - Vroonhoven BV, Jac. van te Eindhoven 1982 - 1985, 1494; omslag
        - Wagenaar, Firma te Voorst 1980 - 1982, 1495; omslag
        - Wagenaars BV; Internationaal Transport, Opslag en Distributie te Boxtel 1978 - 1980, 1496; omslag
        - Waker, P. te Groningen 1980 - 1984, 1497; omslag
        - Wal, G. van der te Sneek 1977 - 1982, 1498; omslag
        - Wassink en Zonen, M.; VOF te Putten 1981 - 1983, 1499; pak
        - Water, C.J. van de te Enspijk 1981 - 1983, 1500; omslag
        - Way, Th. te Oudkarspel 1982 - 1984, 1501; omslag
        - Weggemans te Exloo 1979 - 1981, 1502; omslag
        - Weinans Transport BV te Mussel 1983 - 1984, 1503; omslag
        - Wensveen, van; VOF Gebroeders te Nieuw Loosdrecht 1983, 1504; omslag
        - Werf, K. van der te Rotterdam 1977 - 1982, 1505; omslag
        - Wesseling Interland Meubeltransport BV te Heemstede 1980 - 1983, 1506; omslag
        - Westdorp, J.J. te De Cocksdorp 1978 - 1981, 1507; pak
        - Westerbeke, J. te Westkapelle 1980 - 1983, 1508; omslag
        - Westerveld, H.J. te Aalten 1980 - 1982, 1509; omslag
        - Wetering BV, A.L. van de te Heesch 1980 - 1983, 1510; omslag
        - Wierda te Rozenburg 1982 - 1985, 1511; omslag
        - Wierenga, H. te Nieuw-Amsterdam 1977 - 1982, 1512; omslag
        - Wijdewormer BV te Wijdewormer 1982 - 1985, 1513; omslag
        - Wijnen, C. te Rotterdam 1977 - 1980, 1514; omslag
        - Wijngaarden te Hardinxveld-Giessendam 1980 - 1985, 1515; omslag
        - Willemstein en Zn., W. te Rotterdam 1977 - 1980, 1516; omslag
        - Wit, P. te Uithuizermeeden 1979 - 1981, 1517; omslag
        - Wit, Gov. de; BV Internationaal Transportbedrijf te Scherpenzeel 1983 - 1985, 1518; omslag
        - Witbak Containers te Zaandam 1981 - 1985, 1519; omslag
        - Witlox, G.L.J. te Oirschot 1983 - 1985, 1520; omslag
        - Wiwetrans Internationale Transporten BV te Oosterhout 1980 - 1983, 1521; omslag
        - Woltman BV, W.F. te Gieten 1980 - 1981, 1522; omslag
        - Worm, W. Th. te Doesburg 1980 - 1985, 1523; omslag
        - IJssel, G.S. van den te Berkel Rodenrijs 1981 - 1984, 1524; omslag
        - Zandbergen's Transport BV te Limmen 1983 - 1985, 1525; omslag
        - Zatravo BV te Zwijndrecht 1980 - 1985, 1526; omslag
        - Zeeuwsche Internationale Transportonderneming te Vlissingen 1982 - 1983, 1527; omslag
        - Zegwaard BV te Delft 1978 - 1981, 1528; omslag
        - Zelst BV, van; Gebroeders te Sprang Capelle 1982 - 1984, 1529; omslag
        - Ziemerink, J.S.G. te Oldenzaal 1980 - 1983, 1530; omslag
        - Zijtveld, H. van te Waveren 1980 - 1985, 1531; omslag
        - Zonneveld en Zonen, D. te Maasdijk 1983 - 1985, 1532; omslag
        - Zuidhoek, C.H.J. te Voorhout 1980 - 1985, 1533; omslag
        - Zwanenburg-Vlaardingen BV te Vlaardingen 1983 - 1985, 1534; omslag
      - Adviezen op het voornemen tot de wijziging van het capaciteitsregime in het ongeregeld vervoer, 1980 - 1983; 1535; 1 omslag
      - Versoepeling tonnagestop in het ongeregeld beroepsgoederenvervoer over de weg., 1980 - 1984; 1536-1537
        - Deel I 1980 - 1982, 1536; omslag
        - Deel II 1980 - 1984, 1537; omslag
    - Ongeregeld vervoer over de weg; regeling en vaststelling der handelingen, V 5.22.01.45.07.76
      - Toestemmingen krachtens het bepaalde in artikel 37 van de Wet Autovervoer Goederen (WAG), 1976 - 1982; 1538; 1 omslag
      - Wijziging Uitvoeringsbesluit Autovervoer Goederen (UAG), 1980 - 1985; 1539; 1 pak
      - Adviezen inzake wijziging van de Wet Autovervoer Goederen (WAG), 1982; 1540; 1 omslag
      - Wijziging artikel 132 van het Uitvoeringsbesluit Autovervoer Goederen (UAG), 1983; 1541; 1 omslag
    - Ongeregeld vervoer over de weg; vastlegging der handelingen, V 5.22.01.45.07.77
      - Instructies en vergaderstukken van de Commissie van de Europese Economische Gemeenschap (EEG) en derde landen met betrekking tot het internationaal ongeregeld personenvervoer over de weg met autobussen (ASOR), 1978 - 1985; 1542; 1 pak
      - Vergaderstukken van de Stuurgroep Capaciteitsregiem Binnenlands Ongeregeld Wegvervoer, 1979 - 1980; 1543; 1 omslag
    - Ongeregeld vervoer over de weg; indirecte tussenkomst; concessie, V 5.22.01.45.07.86
      - Vervoer waartoe een vergunning voor ongeregeld vervoer met vrachtauto's kan worden beperkt, artikel 117 lid 2 Uitvoeringsbesluit Autovervoer Goederen (UAG), 1964 - 1980; 1544; 1 omslag
      - Verzoek om advies aan de Adviescommissie Goederenvervoer inzake het vervoer van reclamedrukwerken, 1976 - 1981; 1545; 1 omslag
    - Vervoer over de weg; cabotage; vervoersplicht/- verbod, V 5.22.01.5
      - Instructies en verslagen inzake Richtlijn Voorwaarden Cabotage, 1983 - 1984; 1546; 1 omslag
    - Grensoverschrijdend vervoer over de weg; vervoer in het grensgebied; transitovervoer, V 5.22.01.6
      - Bilateraal overleg met vertegenwoordigers van de Ministeries van Verkeer en Financiën in Wenen naar aanleiding van knelpunten voor het goederenvervoer aan de Oostenrijkse grens, 1980 - 1985; 1547; 1 omslag
      - Grensformaliteiten tussen lidstaten van de Europese Economische Gemeenschap (EEG) met betrekking tot het wegvervoer, 1980 - 1985; 1548; 1 pak
      - Problemen aan de Italiaanse grens inzake douaneformaliteiten, 1980 - 1985; 1549; 1 omslag
      - Beantwoording van kamervragen over het vrije personenvervoer binnen de Europese Economische Gemeenschap (EEG), 1983; 1550; 1 omslag
      - Beroep ingesteld tegen de beschikking van de Stichting Nationale en Internationale Wegvervoer Organisatie (NIWO) door Bokra BV te Oldenzaal, 1983 - 1985; 1551; 1 omslag
      - Internationale overeenkomst tussen de Benelux Economische Unie, de Bondsrepubliek Duitsland (BRD) en Frankrijk betreffende de harmonisatie van controle van goederen aan de grens, 1983 - 1985; 1552; 1 pak
      - Moeilijkheden aan grenzen met betrekking tot het vervoer van gevaarlijke stoffen, 1983 - 1985; 1553; 1 omslag
    - Grensoverschrijdend vervoer over de weg; regeling en vaststelling der handelingen, V 5.22.01.6.07.76
      - Internationaal overleg inzake het internationale wegvervoer van goederen., 1978 - 1985; 1554-1565
        - België 1983 - 1984, 1554; omslag
        - Bulgarije 1980 - 1985, 1555; omslag
        - Finland 1980 - 1985, 1556; omslag
        - Frankrijk 1980 - 1984, 1557; pak
        - Ierland 1980 - 1985, 1558; omslag
        - Italië 1980 - 1985, 1559; pak
        - Joegoslavië 1980 - 1985, 1560; omslag
        - Polen 1980 - 1985, 1561; omslag
        - Tsjechoslowakije 1980 - 1983, 1562; omslag
        - Turkije 1981 - 1985, 1563; pak
        - Zweden 1978 - 1984, 1564; omslag
        - Zwitserland 1980 - 1983, 1565; omslag
    - Vervoer naar de aard van de te vervoeren objecten over de weg; documentatie, V 5.22.01.9.07.353.22
      - Nederlandse inbreng in de Europese Economische Gemeenschap (EEG) inzake wegvervoer, 1980 - 1982; 1566; 1 omslag
    - Vervoer naar de aard van de te vervoeren objecten over de weg; verschuldigde belastingen, V 5.22.01.9.07.36
      - Invoering wegvervoersbelasting in Zwitserland., 1978 - 1985; 1567-1572
        - 1978 juni - 1981 nov., 1567; pak
        - 1982 jan. - 1983 juli, 1568; omslag
        - 1984 mrt. - juli, 1569; omslag
        - 1984 sep. - dec., 1570; pak
        - 1985 jan. - mrt., 1571; omslag
        - Kamervragen 1979 - 1984, 1572; omslag
      - Belastingheffing Nederlandse - Duitse tourwagenondernemers, 1980; 1573; 1 omslag
      - Aanpassing van de omzetbelasting op personenvervoer in Duitsland, 1980 - 1983; 1574; 1 omslag
      - Behandeling van een klacht van J.P. Batenburg-'s Meubeltransport N.V. inzake ten onrechte betaalde wegvervoerbelasting in Polen, 1980 - 1984; 1575; 1 omslag
      - Wegvervoersbelasting en tolheffing in Oostenrijk., 1981 - 1984; 1576-1577
        - 1981 apr. - 1983 okt., 1576; pak
        - 1983 nov. - 1984 okt., 1577; pak
      - Beantwoording van kamervragen inzake tolheffing, 1984; 1578; 1 omslag
      - Overleg met Roemenië inzake belastingheffing op het goederenvervoer, 1984; 1579; 1 omslag
      - Economic Commission for Europe (ECE). Belastingheffing van wegvoertuigen welke voor internationaal vervoer van personen en goederen worden gebezigd, 1984 - 1985; 1580; 1 omslag
      - Overeenkomst inzake de belastingheffing voor internationaal vervoer van goederen en personen, 1985; 1581; 1 omslag
        Aanbieding van stukken aan de ministerraad.
    - Vervoer naar de aard van de te vervoeren objecten over de weg; regeling en vaststelling der handelingen, V 5.22.01.9.07.76
      - Overeenkomst tussen Nederland en Zweden betreffende het internationale wegvervoer, 1975 - 1980; 1582; 1 omslag
      - Overeenkomst tussen Nederland en Cyprus inzake het internationale wegvervoer, 1980 - 1985; 1583; 1 omslag
      - Overeenkomsten inzake internationaal vervoer., 1980 - 1985; 1584-1585
        - Jordanië 1980 - 1983, 1584; omslag
        - Marokko 1981 - 1985, 1585; omslag
    - Personen- en bagagevervoer over de weg, V 5.22.01.92
      - Beantwoording van kamervragen met betrekking tot het taxivervoer, 1979 - 1980; 1586; 1 omslag
      - Meerjarenplan personenvervoer., 1980 - 1984; 1587-1588
        - Deel 1 1980 - 1984, 1587; pak
        - Deel 2 1980 - 1984, 1588; omslag
          Parkeervoorzieningen en Reisvoorzieningen.
      - Rapport Taxi Amsterdam, 1980 - 1985; 1589; 1 omslag
      - Uitvoering van het bustaxi-experiment, 1981 - 1985; 1590; 1 pak
      - Standpunten en beleid inzake voorzieningen voor gehandicapten in bussen, 1983 - 1984; 1591; 1 pak
      - Uitvoering van het taxi-experiment Hulst te Zeeuws-Vlaanderen, 1984; 1592; 1 omslag
    - Personen- en bagagevervoer over de weg; commissies en gecommitteerden, V 5.22.01.92.07.583
      - Vergaderstukken van de permanente gespreksgroep taxi-zaken, 1980; 1593; 1 omslag
      - Vergaderstukken van de projectgroep Intercitybus, 1980 - 1981; 1594; 1 omslag
      - Totstandkoming van het programma van eisen voor standaard autobussen en meerjarenplan voor de bestelling van autobussen, 1980 - 1984; 1595; 1 omslag
      - Instelling, vergaderstukken en rapporten van de Commissie Taxivervoer, 1980 - 1985; 1596; 1 pak
      - Rapport Taakgroep Personenvervoer, 1983 - 1985; 1597; 1 omslag
        zie voor verslagen inv. nr. 1618.
    - Personen- en bagagevervoer over de weg; regeling en vaststelling der handelingen, V 5.22.01.92.07.76
      - Uitvoeringsbesluit Autovervoer Goederen (UAG). Wijziging met het oog op de tenuitvoerlegging van een Europese Economische Gemeenschap (EEG)-richtlijn inzake de toegang tot het beroep van ondernemer van personenvervoer over de weg, 1979 - 1982; 1598; 1 omslag
      - Wijziging en toelichting van de Wet Autovervoer Personen (WAP), Wet Autovervoer Goederen (WAG) en de Wet Goederen Vervoer Binnenscheepvaart (WGVB), 1979 - 1985; 1599; 1 pak
      - Vaststelling vergoedingen vergunningen en vergunningbewijzen ingevolge de Wet Autovervoer Personen (WAP), 1980 - 1984; 1600; 1 omslag
      - Bilateraal overleg inzake personenvervoer., 1980 - 1985; 1601-1602
        - Nederland en Spanje 1980 - 1982, 1601; omslag
        - Nederland en Duitsland 1980 - 1985, 1602; omslag